臺灣板橋地方法院刑事判決　　　　　　 100年度易字第1890號
公　訴　人　臺灣板橋地方法院檢察署檢察官
被　　　告　潘威啟
上列被告因竊盜案件，經檢察官提起公訴（99年度偵字第26562
號），因被告於準備程序中為有罪之陳述，經本院裁定改以簡式
審判程序審理，判決如下：
    主  文
潘威啟竊盜，處有期徒刑肆月，如易科罰金，以新臺幣壹仟元折
算壹日，扣案之鑰匙壹支沒收。又竊盜，處有期徒刑貳月，如易
科罰金，以新臺幣壹仟元折算壹日。應執行有期徒刑伍月，如易
科罰金，以新臺幣壹仟元折算壹日，扣案之鑰匙壹支沒收。
    事  實
一、潘威啟意圖為自己不法之所有，於民國99年9 月26日中午12
    時前之某日夜間，在臺北縣土城市（現改制為新北市土城區
    ○○○街16號前，以自備汽車鑰匙插入電門發動車輛之方式
    ，竊取李采樺（起訴書誤載為「李采華」，應予更正）所有
    、車牌號碼CY-0513 號自用小客貨車，得手後供己代步之用
    。復為規避警方查緝，又意圖為自己不法之所有，於99年9
    月29日晚間8 、9 時許，在臺北縣三峽鎮（現改制為新北市
    三峽區○○○街35號前，徒手竊取懸掛於車牌號碼F4-2712
    號之自用小客貨車（林志平所有，與林惶凱共同保管使用）
    上之車牌2 面，得手後改懸掛於上開所竊得車牌號碼CY-051
    3 號自用小客貨車上。嗣於99年10月1 日凌晨2 時5 分許，
    潘威啟駕駛前揭竊得之車輛搭載友人林歆芸，停放於臺北縣
    三峽鎮○○街70之1 號前時，為警查獲，當場扣得前揭自用
    小客貨車1 輛、F4-2712 號車牌2 面、汽車鑰匙1 把，始查
    悉上情。
二、案經臺北縣（現改制為新北市）政府警察局三峽分局移送臺
    灣板橋地方法院檢察署檢察官偵查起訴。
    理  由
壹、程序事項
一、按簡式審判程序、簡易程序及第376 條第1 款、第2 款所列
    之罪之案件外，第一審應行合議審判，刑事訴訟法第284 條
    之1 定有明文，本件被告潘威啟所犯之罪，核屬同法第376
    條第2 款之罪，是依上開規定，本件即非屬合議審判案件，
    合先敘明。
二、又被告所犯者非為死刑、無期徒刑、最輕本刑為3 年以上有
    期徒刑之罪或高等法院管轄第一審案件，其於準備程序進行
    中，先就被訴事實為有罪之陳述，經告知簡式審判程序之旨
    ，並聽取公訴人、被告之意見後，本院裁定改以簡式審判程
    序進行本案之審理，是本案之證據調查，依刑事訴訟法第27
    3 條之2 規定，即不受同法第159 條第1 項、第161 條之2
    、第161 條之3 、第163 條之1 及第164 條至第170 條規定
    之限制。
貳、實體事項
一、上揭犯罪事實，業據被告潘威啟於本院準備程序、審理時自
    白不諱，核與證人即被害人林惶凱、李采樺於警詢中指述及
    證人林歆芸於警詢及偵查中之證述相符，並有扣押物品目錄
    表1 紙、贓物認領保管單2 紙、扣案自用小客貨車暨鑰匙照
    片3 張在卷可稽（見偵查卷第18頁、第20頁、第21頁、第24
    頁、第29頁），足認被告之自白與事實相符。從而本案事證
    明確，被告犯行堪予認定。
二、核被告潘威啟所為，均係犯刑法第320 條第1 項之竊盜罪（
    共2 罪）。所犯上開2 罪，犯意各別，行為互殊，應分論併
    罰。起訴書犯罪事實欄雖認被告潘威啟與林歆芸（檢察官另
    案通緝中）係共同基於竊盜之犯意聯絡而為上開2 竊盜犯行
    ，然被告潘威啟雖因冀望脫免刑責而於警詢及偵查中否認有
    何竊盜犯行，嗣於本院準備程序、審理時始坦承不諱，惟被
    告潘威啟自始即堅詞否認有與林歆芸共犯上開2 竊盜案件情
    事，表示林歆芸並不知情，被告於本院審理時亦供稱係伊打
    電話叫林歆芸過去時，隨即遭警方查獲等語，核與林歆芸於
    警詢及檢察官訊問時所述情節相符，而此部分除被告遭查獲
    時，林歆芸同時在場以外，遍查全卷，別無其他積極證據可
    資佐證，是以檢察官認被告潘威啟與林歆芸共犯本件竊盜罪
    云云，容有誤會；另被告於本院審理時，已供陳其竊取上開
    車牌2 面之時間及竊取車輛、車牌之方式明確，起訴書就此
    部分分別記載為「同年月30日16時前某時」及「不詳方式」
    云云，容有未恰，均應予更正如前揭犯罪事實欄所載。爰審
    酌被告身強體健，竟不思自食其力賺取所需，所為有害社會
    治安，惟於本院審理時坦承犯行之犯後態度，竊得之車輛及
    車牌2 面均已由被害人領回，暨其素行、智識程度暨其犯罪
    之動機、目的、手段、竊得之財物價值等一切情狀，分別量
    處如主文所示之刑，並均諭知易科罰金之折算標準，復定其
    應執行之刑併諭知易科罰金之折算標準。扣案之汽車鑰匙1
    支，係被告所有供犯竊取李采樺所有、車牌號碼CY-0513 號
    自用小客貨車所用之物，業據被告於本院審理時供陳在卷，
    爰依刑法第38條第1 項第2 款之規定，於該罪項下予宣告沒
    收。
三、據上論斷，應依刑事訴訟法第273 條之1 、第284 條之1 、
    第299 條第1 項前段，刑法第320 條第1 項、第41條第1 項
    前段、第51條第5 款、第38條第1 項第2 款、第3 項，刑法
    施行法第1 條之1 ，判決如主文。
本案經檢察官郭峻豪到庭執行職務。
中    華    民    國   100    年    6     月    23    日
                  刑事第三庭法  官  陳伯厚
上列正本證明與原本無異。
如不服本判決，應於判決送達後10日內敘明上訴理由，向本院提
出上訴狀 (應附繕本) ，上訴於臺灣高等法院。其未敘述上訴理
由者，應於上訴期間屆滿後20日內向本院補提理由書「切勿逕送
上級法院」。
                            書記官  高建華
中    華    民    國   100    年    6     月    23    日
附錄論罪科刑法條全文：
中華民國刑法第320條
（普通竊盜罪、竊佔罪）
意圖為自己或第三人不法之所有，而竊取他人之動產者，為竊盜
罪，處5  年以下有期徒刑、拘役或 5 百元以下罰金。
意圖為自己或第三人不法之利益，而竊佔他人之不動產者，依前
項之規定處斷。
前二項之未遂犯罰之。